# 请教陈版主：关于充电桩资产拆桩及再投建的账务处理

提问人：wx_62f362f72822 时间：2022-08-10 16:14:03
请教陈版主：公司是以充电桩投建及运营为主营业务的企业，由于公司没有自有场地，因此一般都是采用与场地方共建的模式进行充电桩投建（即对方出地，我司出桩及安装）。充电桩投建时，在在建工程科目核算，归集的成本主要为①充电桩资产成本、②充电桩安装费、③场地施工费（如平路、美化等），在场站达到预定可使用状态时，将在建工程转为固定资产。目前同一场站的固定资产卡片分为：充电桩（成本①）及工程款（成本②+成本③），资产卡片的折旧年限均为 5 年（充电桩经济使用寿命为 8 年，同行业其他公司使用寿命为 10 年，本公司估计的使用年限较为谨慎），残值率5%，使用年限平均法计提折旧。
1 、公司将充电桩资产和工程款分两张资产卡片，这种处理方式是否可行？
2 、假设在场站A运营满 4 年时，场地方与我司停止合作，我司会将充电桩实物资产拆除并转移至仓库，请问该时点账务处理：
A.充电桩固定资产卡片如何做账务处理？
B.工程款固定资产卡片如何做账务处理？
3 、假设拆桩 2 个月后，公司拟将该批充电桩投建于场站B，此时公司应该如何进行账务处理？

回答人：chenyiwei
1 、由于两者是针对同一项资产的，事实上不可分割，故建议并入一张卡片，使用相同的折旧年限。但如果如问题 2 所述，充电桩本身可以拆卸后转移到其他地方使用，则分设两张卡片是合理的。
2 、将充电桩拆卸后转移到其他地方继续使用时，可将充电桩的账面价值于停用拆卸时转入在建工程，工程款予以核销处理（相当于清理报废）。后续重新安装到别处时，可将在另一处的安装费重新确认为一项新的工程款固定资产，在该充电桩的剩余折旧年限和新场地的合作运营年限孰短年限内计提折旧。